臺灣桃園地方法院刑事判決
110年度交簡上字第154號
上  訴  人  
即  被  告 楊世堃


上列上訴人即被告因過失傷害案件，不服本院民國109年12 月31
日所為之109年度壢交簡字第848號第一審刑事簡易判決（聲請簡
易判決處刑案號：109年度調偵字第533號、109年度調偵字第552
號、109年度調偵字第553號），提起上訴，本院管轄之第二審合
議庭判決如下：
    主  文
上訴駁回。
楊世堃緩刑貳年。
    事實及理由
一、本案經本院合議庭審理結果，認原審簡易判決認事用法及量
    刑均無不當，應予維持，除補充證據「110 年10月29日調解
    筆錄書」外，其餘引用原審簡易判決書記載之事實、證據及
    理由（如附件原審判決書）。
二、上訴人即被告楊世堃上訴意旨略以：原審量刑過重，被告希
    望有機會與告訴人達成和解彌補告訴人之損失，希望能從輕
    量刑，故提起上訴等語。
三、經查：
   （一）按法官於有罪判決如何量處罪刑，甚或是否宣告緩刑
         ，均為實體法賦予審理法官裁量之刑罰權事項，法官
         行使此項裁量權，自得依據個案情節，參酌刑法第57
         條所定各款犯罪情狀之規定，於法定刑度內量處被告
         罪刑；除有逾越該罪法定刑或法定要件，或未能符合
         法規範體系及目的，或未遵守一般經驗及論理法則，
         或顯然逾越裁量，或濫用裁量等違法情事之外，自不
         得任意指摘其量刑違法，最高法院80年台非字第473號
         、75年台上字第7033號、72年台上字第6696號、72年
         台上字第3647號判例可資參照。準此，法官量刑，如
         非有上揭明顯違法之情事，自不得擅加指摘其違法或
         不當。查原審審酌被告疏未注意車輛行經無號誌之交
         岔路口，左方車應暫停讓右方車先行，致與林劭旻所
         騎乘之機車發生碰撞，因此造成告訴人雷靜姍所受傷
         害非輕，所為已屬不該，念及被告犯後坦承犯行之態
         度，因與告訴人就和解金額無法達成共識而未能和解
         ，暨被告犯罪之動機、手段等一切情狀，量處有期徒
         刑5月，並諭知易科罰金之折算標準為新臺幣（下同）
         1,000 元折算1 日，其所為量刑並無失當之處，是上
         訴人空言指摘原審判決不當、量刑過重云云，並非可
         採，其上訴為無理由，應予駁回。
　 （二）又凡有審理事實職權之法院，均得依其職權諭知緩刑
         ，第二審以判決駁回上訴時，仍得諭知緩刑之宣告。
         查被告前未曾因故意犯罪受有期徒刑以上刑之宣告，
         有臺灣高等法院被告前案紀錄表1 份在卷可參，僅因
         一時失慮致罹刑典，犯後均坦承犯行，尚有悔意，且
         被告與告訴人已於原審判決後之110 年10月29日成立
         和解，被告並已給付全部賠償金額80萬元予告訴人，
         有調解筆錄1 份在卷可佐（見本院交簡上字卷第71至7
         2頁），其經此偵審程序及刑之宣告，當知所警惕，信
         無再犯之虞，是本院認前開對被告所宣告之刑，以暫
         不執行為適當，爰依刑法第74條第1 項第1 款之規定
         ，併予宣告緩刑2 年，以啟自新。
四、被告經合法傳喚，無正當理由未於審判期日到庭，爰依刑事
　　訴訟法第371 條規定，不待其陳述，由檢察官一造辯論而逕
　  行判決，併此敘明。
據上論斷，應依刑事訴訟法第455 條之1 第1 項、第3 項、第36
8 條、第371條、第373 條，判決如主文。
本案經檢察官王以文聲請以簡易判決處刑，檢察官董諭到庭執行
職務。
中　　華　　民　　國　　110 　年　　12　　月　　29　　日
            刑事第五庭    審判長法　官　呂世文
　　　　　　　　　              法  官  李敬之
　　　　　　　　　              法  官  曾淑君
以上正本證明與原本無異。
不得上訴。
　　　　　                      書記官　姚承瑋
中　　華　　民　　國　　110 　年　　12　　月　　30　　日



附錄本件論罪科刑法條：修正前刑法第284條。
（過失傷害罪）
因過失傷害人者，處6月以下有期徒刑、拘役或5百元以下罰金，
致重傷者，處1年以下有期徒刑、拘役或5百元以下罰金。
從事業務之人，因業務上之過失傷害人者，處1年以下有期徒刑
、拘役或1千元以下罰金，致重傷者，處3年以下有期徒刑、拘役
或2千元以下罰金。



附件：臺灣桃園地方法院109年度壢交簡字第848號刑事簡易判決
。

臺灣桃園地方法院刑事簡易判決　　　109年度壢交簡字第848號
聲　請　人　臺灣桃園地方檢察署檢察官
被　　　告　楊世堃
選任辯護人　林契名律師
上列被告因過失傷害案件，經檢察官聲請以簡易判決處刑（109
年度調偵字第533、552、553號），本院判決如下：
    主  文
楊世堃犯過失傷害罪，處有期徒刑伍月，如易科罰金，以新臺幣
壹仟元折算壹日。
    事實及理由
一、本件犯罪事實、證據及理由，除證據部分補充被告楊世堃於
    本院訊問時之自白外（壢交簡卷第71頁），其餘均引用檢察
    官聲請簡易判決處刑書所載（如附件）。另補充理由如下：
    至被告之辯護人雖為被告辯護稱：被告之過失並非肇事主因
    云云，然按汽車行駛至無號誌之交岔路口，左方車應暫停讓
    右方車先行，道路交通安全規則第102 條第1 項第2 款定有
    明文，是汽車行至交岔路口時，右方車之路權優先於左方車
    。查本案被告確有行經無號誌之交叉路口，左方車無暫停禮
    讓右方車之過失，有監視器畫面在卷可參，並有證人林劭旻
    、雷靜姍證述綦詳，此亦經被告楊世堃於偵訊、本院訊問時
    均坦認在卷，且本件經臺灣桃園地方檢察署檢察官囑託桃園
    市政府車輛行車事故鑑定會鑑定結果「㈠楊世堃駕駛自用小
    客車行經無號誌岔路口時，左方車未暫停讓右方車先行，為
    肇事主因。㈡林劭旻駕駛普通重型機車行經無號誌岔路口，
    未減速慢行作隨時停車之準備且未充分注意車前狀況，與行
    人雷靜姍在無號誌交叉路口，站立於車道上阻礙交通，同為
    肇事次因」，亦同此認定，此有桃園市政府車輛行車事故鑑
    定會鑑定意見書1 份附卷可按，被告之辯護人為被告辯護稱
    其駕駛行為非肇事主因一節，尚非可採。綜上所述，本件事
    證明確，被告犯行堪以認定，自應依法論科。
二、按行為後法律有變更者，適用行為時之法律，但行為後之法
    律有利於行為人者，適用最有利於行為人之法律；刑法第2
    條第1 項定有明文。查本案被告行為後，刑法第284 條業於
    民國108 年5 月29日經總統修正公布，並於同年月31日施行
    。修正前刑法第284 條第1 項前段規定：「因過失傷害人者
    ，處6 月以下有期徒刑、拘役或5 百元以下罰金」；修正後
    刑法第284 條前段規定：「因過失傷害人者，處1 年以下有
    期徒刑、拘役或10萬元以下罰金」，是修正後刑法之過失傷
    害罪將法定刑自「6 月以下有期徒刑、拘役或5 百元以下罰
    金」，提高為「1 年以下有期徒刑、拘役或10萬元以下罰金
    」，有期徒刑及罰金刑度均較修正前為高。經比較新舊法之
    結果，自以修正前刑法第284 條第1 項前段之規定較有利於
    被告，依刑法第2 條第1 項前段規定，自應適用行為時即修
    正前刑法第284 條第1 項前段之規定。
三、核被告所為，係犯修正前刑法第284 條第1 項前段之過失傷
    害罪。又本件被告肇事後，親自或託人電話報警，並已報明
    肇事人姓名、地點，請警方前往處理，有桃園市政府警察局
    中壢分局中壢交通分隊道路交通事故肇事人自首情形紀錄表
    1 份附卷可稽，是被告係於有偵查犯罪權限之機關未發覺犯
    罪前，向前往處理之警員承認其為肇事人，符合自首之規定
    ，依刑法第62條前段之規定，減輕其刑。爰審酌被告疏未注
    意車輛行經無號誌之交岔路口，左方車應暫停讓右方車先行
    ，致與林劭旻所騎乘之機車發生碰撞，因此造成告訴人雷靜
    姍所受傷害非輕，所為已屬不該，念及被告犯後坦承犯行之
    態度，因與告訴人就和解金額無法達成共識而未能和解，暨
    被告犯罪之動機、手段等一切情狀，量處如主文所示之刑，
    並諭知如易科罰金之折算標準。
四、依刑事訴訟法第449 條第1 項前段、第3 項、第454 條第2
    項，刑法第2 條第1 項前段、第62條前段、第41條第1 項前
    段，修正前刑法第284 條第1 項前段，刑法施行法第1 條之
    1 第1 項、第2 項前段，逕以簡易判決處刑如主文。
五、如不服本判決，應於判決送達後20日內，向本院提出上訴狀
    ，上訴於本院第二審合議庭（須附繕本）。
本案經檢察官王以文聲請以簡易判決處刑。
中    華    民    國   109    年    12    月    31    日
                  刑事第八庭  法  官  呂宜臻
以上正本證明與原本無異。
                              書記官  李芝菁
中    華    民    國   109    年    12    月    31    日
附錄論罪科刑之法條全文：
修正前中華民國刑法第284條第1項前段
（過失傷害罪）
因過失傷害人者，處 6 月以下有期徒刑、拘役或 5 百元以下罰
金，致重傷者，處 1 年以下有期徒刑、拘役或 5 百元以下罰金
。
從事業務之人，因業務上之過失傷害人者，處 1 年以下有期徒
刑、拘役或 1 千元以下罰金，致重傷者，處 3 年以下有期徒刑
、拘役或 2 千元以下罰金。
　
附件：
臺灣桃園地方檢察署檢察官109 年度調偵字第533、552 、553號
聲請簡易判決處刑書

臺灣桃園地方檢察署檢察官聲請簡易判決處刑書
                                    109年度調偵字第533號
                                    109年度調偵字第552號
   　　　　　　　　　　　　　　　  109年度調偵字第553號
    被      告  楊世堃  男  33歲（民國00年0月0日生）
                        住○○市○○區○○○街000號4樓
                        國民身分證統一編號：Z000000000號
                林劭旻  男  26歲（民國00年0月0日生）
                        住新竹縣○○市○○路0段000巷00弄
                          0號
                        居桃園市○○區○○○街00號
                        國民身分證統一編號：Z000000000號
上列被告因過失傷害案件，業經偵查終結，認為宜以簡易判決處
刑，茲將犯罪事實及證據並所犯法條分敘如下：
          犯罪事實
一、楊世堃於民國107年11月25日下午，駕駛車牌號碼000-0000
  &000;0000; 號自用小客車，沿桃園市中壢區實踐路往環中東
    路方向行駛
    ，於當日下午2時15分許，途經實踐路、日新路與大仁四街
    交岔路口時，本應注意車輛行經無號誌之交岔路口，左方車
    應暫停讓右方車先行，而依當時天候晴、日間自然光線、柏
    油路面乾燥、無缺陷、無障礙物、視距良好，客觀上並無不
    能注意之情事，竟疏未注意暫停讓右方車先行，即貿然通過
    上開路口，適有林劭旻騎乘車牌號碼000-000號普通重型機
    車，沿日新路往大仁街方向行駛，途經上開無號誌之交岔路
    口時，亦因疏未注意車前狀況、減速慢行，兩車遂發生碰撞
    ，而林劭旻所騎乘之機車再失控右偏，往前行駛而撞擊站立
    在大仁四街往大仁街方向、交岔路口附近網狀線上之雷靜姍
    ，致雷靜姍因而受有左肘挫傷伴LCL撕裂、右膝血腫伴肌肉
    撕裂、右膝內側半月板撕裂、腦震盪、疑似創傷性蜘蛛膜下
    腔出血、口腔挫傷與上排牙齒搖晃並移位等傷害，林劭旻則
    受有左膝擦傷、左踝挫傷併擦傷、左足挫傷併擦傷等傷害，
    楊世堃、林劭旻則於警到場處理時，坦承肇事並願意接受裁
    判。
二、案經雷靜姍訴由桃園市政府警察局中壢分局報告及林劭旻告
    訴偵辦。
        證據並所犯法條
一、上揭犯罪事實，業據被告楊世堃、被告林劭旻於偵查中坦承
    不諱，並經證人即告訴人雷靜姍證述屬實，且有道路交通事
    故現場圖、道路交通事故調查報告表㈠㈡、車籍資料、本署勘
    驗筆錄各1份、天晟醫院診斷證明書2份、現場監視器光碟1
    片、監視器影像翻拍畫面、現場及車損照片數幀等在卷可憑
    ，按車輛行經無號誌岔路口，左方車應暫停讓右方車先行，
    且行經無號誌路口直行，應減速慢行，作隨時停車之準備，
    車輛在行駛時，應注意車前狀況，道路交通安全規則第93條
    第1項第2款、第94條第3項及第102條第1項第2款分別訂有明
    文。被告2人應注意能注意竟疏未注意上開規定，致肇本件
    車禍，渠等有過失甚為顯然，另本件車禍經送請桃園市政府
    車輛行車事故鑑定會鑑定結果亦採相同見解，有該鑑定會桃
    市鑑0000000案鑑定意見書1份在卷可佐，則被告2人之過失
    行為與告訴人雷靜姍所受傷害間，及被告楊世堃與告訴人林
    劭旻所受傷害間，即有相當因果關係，被告2人犯嫌洵堪認
    定。
二、按行為後法律有變更者，適用行為時之法律，但行為後之法
    律有利於行為人者，適用最有利於行為人之法律，刑法第2
    條第1項定有明文。被告2人行為後，刑法第284條業於108年
    5月29日經總統公布修正施行，並自同年5月31日起生效。修
    正前之刑法第284條原規定：「因過失傷害人者，處六月以
    下有期徒刑、拘役或五百元以下罰金，致重傷者，處一年以
    下有期徒刑、拘役或五百元以下罰金。從事業務之人，因業
    務上之過失傷害人者，處一年以下有期徒刑、拘役或一千元
    以下罰金，致重傷者，處三年以下有期徒刑、拘役或二千元
    以下罰金。」，修正後之條文則為：「因過失傷害人者，處
    一年以下有期徒刑、拘役或十萬元以下罰金；致重傷者，處
    三年以下有期徒刑、拘役或三十萬元以下罰金。」，經比較
    修正前後之法律，新法提高罰金刑上限，是本案經新舊法比
    較之結果，應以被告2人行為時之法律即修正前之刑法第284
    條第1項對被告2人較為有利。
三、核被告楊世堃、林劭旻所為，均係犯修正前刑法第284條第1
    項前段過失傷害罪嫌，被告楊世堃一行為同時致告訴人雷靜
    姍與林劭旻受有傷害，屬一行為觸犯數罪名之想像競合犯，
    請依刑法第55條前段規定，從一重罪論處。又被告2人自首
    ，有自首情形紀錄表在卷可稽，請依刑法第62條前段規定減
    輕其刑。
四、依刑事訴訟法第451條第1項聲請逕以簡易判決處刑。
    此    致
臺灣桃園地方法院
中    華    民    國   109    年    3     月    23    日
                              檢  察  官  王  以  文
本件證明與原本無異
中    華    民    國   109    年    3    月     26    日
                              書  記  官  盧  憲  儀
附記事項：
本件係依刑事訴訟法簡易程式辦理，法院簡易庭得不傳喚被告、
輔佐人、告訴人、告發人等出庭即以簡易判決處刑；被告、被害
人、告訴人等對告訴乃論案件如已達成民事和解而要撤回告訴或
對非告訴乃論案件認有受傳喚到庭陳述意見之必要時，請即另以
書狀向簡易法庭陳述或請求傳訊。
參考法條：
修正前中華民國刑法第284條第1項
（過失傷害罪）
因過失傷害人者，處 6 月以下有期徒刑、拘役或 5 百元以下罰
金，致重傷者，處 1 年以下有期徒刑、拘役或 5 百元以下罰金
。